【裁判字號】    90,台上,6783
【裁判日期】    901107
【裁判案由】    違反毒品危害防制條例
【裁判全文】
最高法院刑事判決                                九十年度台上字第六七八三號
    上  訴  人  甲○○
右上訴人因違反毒品危害防制條例案件，不服台灣高等法院台南分院中華民國九十年
八月十六日第二審判決（九十年度上訴字第八九三號，起訴案號：台灣台南地方法院
檢察署九十年度偵字第一八九七號），提起上訴，本院判決如左：
    主  文
上訴駁回。
    理  由
按刑事訴訟法第三百七十七條規定：上訴於第三審法院，非以判決違背法令為理由，
不得為之。是提起第三審上訴，應以原判決違背法令為理由，係屬法定要件。且必須
依據卷內資料為具體之指摘，並足據以辨認原判決已具備違背法令之形式，始屬相當
。本件原判決維持第一審論上訴人甲○○以連續販賣第一級毒品，累犯罪，處有期徒
刑拾肆年，褫奪公權捌年。並宣告扣案之第一級毒品海洛因壹小包（驗餘淨重零點零
柒公克）沒收銷燬之；行動電話手機（含門號卡）壹支沒收；販賣第一級毒品海洛因
所得新台幣（下同）壹萬肆千元沒收之，其中壹萬參千元如全部或一部不能沒收時，
以其財產抵償之之判決，駁回上訴人在第二審之上訴。係依憑上訴人對於在如原判決
附表所示之時、地，於同上附表所示之價格及包數販賣第一級毒品海洛因予陳淑珺之
事實，供認不諱。並參酌證人陳淑珺及承辦警員林聖庸證述之情節，暨上訴人與證人
陳淑珺係交易完畢後，當場為警查獲等情。而陳淑珺係以其所有0000000號電
話與上訴人之0000000000號行動電話聯絡交易，亦有中華電信股份有限公
司台南營運處以民國九十年三月十九日南營字第九○Ｃ0000000號查詢通話紀
錄函覆單及附件0000000電話號碼通聯紀錄一份在卷足稽。復有第一級毒品海
洛因一包（驗餘淨重○‧○七公克）、販賣毒品所得一千元及販賣毒品聯絡所用之行
動電話一支，扣案足資佐證。又該白色粉末，經檢驗結果確係第一級毒品海洛因（驗
餘淨重○‧○七公克），有法務部調查局九十年二月二十七日鑑定通知書附卷可憑等
證據資料，而為論斷，已述其所憑之證據及認定之理由。而以證人陳淑珺與上訴人
並無任何仇隙，業據渠等供明在卷，衡情陳淑珺應無虛構誣陷上訴人之可能，上訴人
所辯：伊僅是幫陳淑珺調貨，並未賺錢云云，係屬卸責之詞，不足採信，在理由內依
憑卷證資料，詳加指駁。並說明(一)第一級毒品海洛因物稀價昂，取得不易，且近年來
海洛因毒品危害社會日益嚴重，治安機關對查緝非法販賣毒品等工作，無不嚴加執行
，各傳播媒體對政府大力掃毒之決心亦再三報導，非法販賣第一級毒品海洛因者極易
因購買者供出來源而被破獲，其風險甚高，設若無利可圖，衡情一般持有該毒品之人
當無甘冒被查緝法辦重刑之危險而無端平價供應他人之理﹖足見上訴人販入第一級毒
品海洛因之價格必較賣出之價格為低，而有從中賺取差額利潤圖利。(二)本件上訴人固
有多次販賣第一級毒品海洛因之事實，惟其所販賣之數量及次數不多，僅屬偶而為之
之「小盤」販賣者，與坊間大盤販賣毒品者迥異，衡情若處以法定刑最低度無期徒刑
，依一般社會觀念仍有情輕法重之嫌，其犯罪情狀，顯堪憫恕，應依刑法第五十九條
規定減輕其刑之理由。從形式上觀察，原判決並無判決不適用法則、或調查未盡之違
法情形存在。上訴意旨，置原判決所為之明白論斷於不顧，專憑其個人意見，就原審
採證認事職權之適法行使及原判決理由已詳細說明之事項，漫事爭執，難認已符合首
揭法定之第三審上訴要件。又證人陳淑珺及上訴人分別於偵查及第一審法院供稱：自
九十年一月二十六日起至同年二月四日止，陳淑珺向上訴人購買第一級毒品海洛因七
次；陳淑珺於第一審法院並證述其在警訊中所為之陳述，均係出於自由意志等語，上
訴意旨所指陳淑珺實際僅向上訴人購買第一級毒品海洛因五次，及陳淑珺之警局筆錄
係出於警方誘導云云，顯非依據卷內資料執以指摘。再證人陳淑珺於第一審法院證稱
：「因為甲○○是我叔叔的朋友，所以我才認識他，且我本身有在吸毒，我有探詢甲
○○有無在販賣，經其告知，我才知甲○○有在販賣，我每次均打0000000那
支電話與被告（上訴人）聯絡」等語，足見陳淑珺係自其叔叔處得知上訴人有販賣第
一級毒品海洛因後，始自己打電話向上訴人購買毒品。從而上訴人請求調查陳淑珺之
叔叔「楊仔」及友人「瑞榮」，核與本件待證事實無關，難認有調查之必要，況上訴
人未能提供上開證人之真實姓名及地址，亦無調查之可能，原審未依上訴人聲請傳訊
「楊仔」及「瑞榮」，自與刑事訴訟法第三百七十九條第十款所謂「依法應於審判期
日調查之證據」不相當，不得指為違法。上訴意旨所指原判決違法情事，顯與法律規
定得為第三審上訴理由之違法情形，不相適合，依首開說明，亦非第三審上訴之正當
理由，其上訴違背法律上之程式，應予駁回。
據上論結，應依刑事訴訟法第三百九十五條前段，判決如主文。
中      華      民      國     九十     年     十一     月      七      日
                              最高法院刑事第十一庭
                                  審判長法官  林  增  福
                                        法官  邵  燕  玲
                                        法官  吳  昆  仁
                                        法官  陳  世  雄
                                        法官  惠  光  霞
      右正本證明與原本無異
                                              書  記  官
中      華      民      國     九十     年     十一     月     十二     日


司法院資訊處製作；財團法人民間司法改革基金會備份。
